臺灣臺北地方法院刑事裁定
111年度聲字第542號
聲  請  人  臺灣臺北地方法院檢察署檢察官
受  刑  人  張瓈元



上列聲請人因受刑人數罪併罰有二裁判以上，聲請定應執行刑並
諭知易科罰金折算標準(111年度執聲字第530號)，本院裁定如下
：
    主  文
張瓈元所犯如附表所示之罪，所處如附表所示之刑，應執行拘役
柒拾日，如易科罰金，以新臺幣壹仟元折算壹日。
    理  由
一、聲請意旨略以：受刑人張瓈元因竊盜等案件，先後經判處如
    附表所示之刑確定，應依刑法第53條、第51條第6款規定，
    定其應執行之刑，並諭知易科罰金之折算標準，爰依刑事訴
    訟法第477條第1項規定聲請裁定等語。
二、按裁判確定前犯數罪者，併合處罰之；數罪併罰，有二裁判
    以上者，依刑法第51條之規定，定其應執行之刑，並由該案
    犯罪事實最後判決之法院之檢察官，聲請該法院裁定之，刑
     法第50條第1項前段、第53條及刑事訴訟法第477條第1項分
    別定有明文。次按數罪併罰，應依分別宣告其罪之刑為基礎
    ，定其應執行刑；宣告多數拘役者，比照前款定其刑期。但
    不得逾120日，刑法第51條本文及第6款亦有明文。復按法律
    上屬於自由裁量之事項，有其外部性界限及內部性界限，並
    非概無拘束。依據法律之具體規定，法院應在其範圍選擇為
    適當之裁判者，為外部性界限；而法院為裁判時，應考量法
    律之目的，及法律秩序之理念所在者，為內部性界限。法院
    為裁判時，二者均不得有所踰越（最高法院80年台非字第47
    3號刑事判例意旨可資參照）。是以數罪併罰，有二裁判以
    上，定其應執行之刑時，固屬於法院自由裁量之事項，然仍
    應受前揭外部性界限及內部性界限之拘束。再按刑事訴訟法
    第370條第2項、第3項，已針對第二審上訴案件之定應執行
    之刑，明定有不利益變更禁止原則之適用；分屬不同案件之
    數罪併罰，倘一裁判宣告數罪之刑，曾經定其執行刑，再與
    其他裁判宣告之刑定其執行刑時，在法理上亦應同受此原則
    之拘束（最高法院103年度第14次刑事庭會議決議參照），
    亦即更定之應執行刑，不應較先前所定之應執行刑加計其他
    裁判所處刑期或所定應執行刑後為重，否則即與法律秩序理
    念及法律目的之內部界限有違，最高法院93年度台非字第19
    2號判決意旨亦同此見解。末按數罪併罰之數刑罰有部分縱
    已執行完畢，於嗣後與他罪合併定執行刑，乃由檢察官換發
    執行指揮書執行應執行刑時，其前已執行之有期徒刑部分，
    應予扣除而已，此種情形仍符合數罪併罰要件（最高法院10
    4年度台抗字第907號裁定意旨參照）。
三、經查：
　㈠本件受刑人因犯如附表所示之罪，先後經臺灣新北地方法院
    及本院判處如附表所示之刑確定在案等情，有臺灣高等法院
    被告前案紀錄表及如各該刑事判決書各1份附卷可稽。又附
    表編號2至3之罪，受刑人之犯罪行為時間均於附表編號1所
    示判決確定日期前為之，且本院為附表所示案件之犯罪事實
    最後判決法院，是認聲請人向本院聲請定應執行刑應為正當
    。
　㈡受刑人所犯如附表編號2所示之罪，曾經臺灣新北地方法院以
    110年度簡字第4322號判決定應執行拘役30日確定，依前說
    明，仍應有不利益變更禁止原則之適用，本院自應以其各罪
    宣告刑為基礎，惟不得重於已定應執行刑部分及其餘部分宣
    告刑之總和(即拘役90日=30日+55日+5日)，並審酌受刑人所
    犯附表所示各罪均係犯竊盜案件，其犯罪行為態樣類似、侵
    害法益種類相同、其應受非難責任程度、對其施以矯正之必
    要性及內部、外部界線，復參酌受刑人於本院調查時陳述之
    意見，定如主文所示之應執行刑，並諭知易科罰金之折算標
    準。
  ㈢至受刑人所犯如附表編號1所示之罪雖已執行完畢，惟依上揭
    說明，本院仍應依法就受刑人判決確定前所犯之數罪定其應
    執行刑，僅於檢察官換發執行指揮書時，再就上開形式上已
    執行部分予以折抵，並不影響本件應予定其應執行刑之結果
    ，併此敘明。
四、依刑事訴訟法第477條第1項，刑法第53條、第51條第6款、
    第41條第1項前段，裁定如主文。
中　　華　　民　　國　 111　　年　　 5　　月　　4　　日
           　　　 刑事第十三庭  法　官  郭又禎  
以上正本證明與原本無異。
如不服本裁定，應於裁定送達後5日內向本院提出抗告狀。
                                書記官  殷玉芬 
中　　華　　民　　國　　111 　年　　5 　　月　　5 　　日
附表：
編號  １ ２ ３ 罪名  竊盜 竊盜 竊盜 宣告刑  拘役55日 拘役20日(共2罪) 拘役5日 犯罪日期  110年5月7日 110年5月19日 110年6月12日 110年12月23日 偵查機關／年度案號  臺灣臺北地方檢察署 110年度偵字第23462號 臺灣新北地方檢察署 110年度偵字第31241號 臺灣臺北地方檢察署110年度速偵字第1013號 最後事實審 法院 臺灣臺北地方法院 臺灣新北地方法院 臺灣臺北地方法院  案號 110年度簡字第2030號 110年度簡字第4322號 111年度簡字第102號  判決日期 110年11月3日 110年12月1日 111年1月13日 確定 判決 法院 臺灣臺北地方法院 臺灣新北地方法院 臺灣臺北地方法院  案號 110年度簡字第2030號 110年度簡字第4322號 111年度簡字第102號  判決確定日期 111年1月3日 111年1月12日 111年3月1日 是否為得易科 罰金之案件  是 是 是 備註  臺灣臺北地方檢察署 111年度執字第167號 （已執行完畢） 臺灣新北地方檢察署 111年度執字第2444號  (定應執行拘役30日)   臺灣臺北地方檢察署 111年度執字第1115號